臺灣新竹地方法院刑事判決　　　　　　　　　　　　　　九十年度訴字第六四號
　　公　訴　人　臺灣新竹地方法院檢察署檢察官
　　被　　　告　乙○○
　　指定辯護人　本院公設辯護人林建和
右列被告因違反槍砲彈藥刀械管制條例案件，經檢察官提起公訴（九十年度偵字第六
二九七號），本院判決如左：
    主  文
乙○○未經許可，出借可發射子彈具有殺傷力之改造手槍，處有期徒刑年陸月，併
科罰金新臺幣拾萬元，罰金如易服勞役，以新臺幣玖佰元即銀元佰元折算壹日。
扣案之如附表所示具有殺傷力之改造手槍肆枝沒收。
    事  實
一、乙○○於民國八十九年十月間某日起，在其位於新竹縣新埔鎮清水里五一號住處
    ，以其所有之手把式砂輪機、砂輪片、砂輪鑽頭、電鑽頭、手型切割器等工具，
    未經許可，將自某不詳玩具槍模型店所購得如附表所示之玩具手槍四枝及子彈十
    一顆，以將玩具槍之槍管更換為已貫通之土造金屬槍管，及利用玩具槍子彈加金
    屬彈頭填裝工業用底火火藥等方式，製造可發射子彈具有殺傷力之改造手槍四枝
    及子彈十一顆（經送鑑驗試射結果，八顆可擊發認具殺傷力，三顆無法擊發，依
    現狀認不具殺傷力）（乙○○所涉製造可發射子彈具有殺傷力之槍枝及子彈等犯
    行，經本院九十年度訴字第一六○號刑事判決在案，現由臺灣高等法院九十年度
    上訴字第三六六二號上訴審理中）。嗣因友人甲○○屢次與人發生衝突，為求防
    身而向乙○○借用上開改造手槍及子彈，乙○○遂於九十年一月初，在桃園縣楊
    梅鎮○○○路七一七號甲○○所經營之「縱橫中古機車行」，未經許可，將上開
    經改造可發射子彈具有殺傷力之手槍四枝及子彈十一顆（含三顆不具殺傷力者，
    均已送鑑驗試射）出借予甲○○。
二、案經臺灣新竹地方法院檢察署檢察官自動檢舉偵查起訴。
    理  由
一、訊據被告乙○○固坦認有於右揭時、地借予甲○○上開經改造可發射子彈具有殺
    傷力之手槍四枝及子彈十一顆等情，惟辯以：係因甲○○說要收帳，伊才先交給
    他，本件應該與伊於九十年一月二十五日與甲○○、陳勝彥及少年何恭文共同強
    盜之犯行有牽連關係（其中被告乙○○、甲○○、陳勝彥所涉強盜犯行，經本院
    九十年度訴字第一六○號刑事判決在案，現由臺灣高等法院九十年度上訴字第三
    六六二號上訴審理中），不應另行起訴云云。惟查：
  （一）被告於其所涉盜匪案件歷次偵查、審理及本案調查時，均供稱借槍予另案被
        告甲○○時，只是單純借用，是後來另案被告甲○○才提議說要搶劫等語，
        核與另案被告甲○○於另案盜匪案件審理中及本案調查時供述情節相符（參
        見本院九十年度訴字第一六○號九十年四月十八日訊問筆錄及本院九十年度
        訴字第六四○號九十年十二月二十七日、九十一年一月十七日訊問筆錄）。
  （二）被告於所涉盜匪案件偵查中供稱：「剛開始我們不知道要行搶，是甲○○提
        議的，到了目的地後，甲○○把槍交給我們，我們也無異議的加入行搶。」
        等語，佐以另案被告陳勝彥於所涉盜匪案件偵查中供述：「我事前不知道要
        搶劫，‧‧‧到了目的地後，甲○○交一把槍給我，也交給乙○○一枝，並
        叫我們在外面等，這時我才知道要去搶劫，‧‧‧。」等語及少年何恭文於
        另案盜匪案件公訴人借提訊問時供述：「‧‧‧我是跟他（指另案被告甲○
        ○）一起開車逛，沒想到他把車開至目的地，把槍拿出來，我問他幹什麼，
        他說搶東西，‧‧‧。」等語（見臺灣新竹地方法院檢察署九十年度偵字第
        九九五號頁一○六、一○七、一一二），被告與另案被告甲○○、陳勝彥及
        少年何恭文於九十年一月二十五日共同強盜之犯行，實係因另案被告甲○○
        缺錢花用，臨時起意邀約被告、另案被告陳勝彥及少年何恭文，並將被告於
        同年一月初借予之上開經改造可發射子彈具有殺傷力之手槍四枝作為該件強
        盜犯行之工具‧並非被告於出借之初，即與另案被告甲○○共同謀議以之作
        為該件強盜犯行之工具等情，應可認定。
  （三）至被告辯稱係因另案被告甲○○要收帳，才先將上開經改造可發射子彈具有
        殺傷力之手槍交予另案被告甲○○，當日本來只是要收帳，後來卻變成搶劫
        一節，遑論被告等人於九十年一月二十五日共同強盜之犯行是以強暴、脅迫
        之方式，強取他人財物之強盜行為，抑或係因討債而衍生成搶劫，被告於出
        借之時，均無預見欲以上開經改造可發射子彈具有殺傷力之手槍與另案被告
        甲○○作為共同行搶或共同討債之方法，此有本院九十年度訴字第一六○號
        懲治盜匪條例等案件歷次偵審筆錄及本案審判筆錄可資佐憑，被告上開所辯
        ，顯係事後卸責之詞，殊難採信。
  （四）又被告於九十年一月初即將上開經改造可發射子彈具有殺傷力之手槍四枝及
        子彈十一顆交予另案被告甲○○，而被告與另案被告甲○○、陳勝彥及少年
        何恭文於九十年一月二十五日始持上開手槍及子彈共同強盜，時間上已間隔
        近月餘，難認二者有何方法結果之牽連關係，況手槍及子彈之數量不少，若
        真有意以之作為犯案之工具，實無須事先交付，增加為警查獲之風險。此外
        ，復有改造之手槍四枝及子彈十一顆（含三顆不具殺傷力者，均已送鑑驗試
        射）扣案足稽，經送請內政部警政署刑事警察局鑑驗結果，認一枝（槍枝管
        制編號為0000000000號）係以仿轉輪手槍製造之金屬玩具槍，將
        槍管及轉輪車通改造而成；一枝（槍枝管制編號為0000000000號
        ）係仿Ｐ‧ＢＥＲＥＴＴＡ廠半自動手槍製造之玩具槍換裝車通之金屬槍管
        改造而成，滑套及槍身材質為金屬；一枝（槍枝管制編號為0000000
        000號、滑套上有"US.9mm M-9- ARMED FORCES-65490 PP"、"F S- 9911
        MADEBY Y.T.CORP"字樣）認係以仿Ｐ‧ＢＥＲＥＴＴＡ廠半自動手槍製造之
        玩具槍換裝車通之金屬槍管改造而成，滑套及槍身材質為金屬；一枝（槍枝
        管制編號為0000000000號）係以仿ＳＭＩＴＨ＆ＷＥＳＳＯＮ廠
        轉輪手槍製造之金屬玩具槍換裝金屬車造之槍管及轉輪改造而成，上述槍枝
        擊發機械均正常，具發射子彈功能，認均具殺傷力；另子彈十一顆，均認係
        金屬彈殼、彈頭（直徑約六mm－九mm）組合而成之改造子彈，經試射結果，
        八顆可擊發，認具殺傷力；三顆無法擊發，依現狀認不具殺傷力等情，亦有
        該局九十年二月十一日刑鑑字第一六八八○號及九十年六月六日（九○）刑
        鑑字第七六○二七號鑑驗通知書各乙紙在卷可證。本件事證明確，被告犯行
        應堪認定。
二、核被告乙○○未經許可，出借前述改造手槍四枝及具殺傷力子彈八顆之犯行，係
    犯槍砲彈藥刀械管制條例第十一條第四項之未經許可，出借可發射子彈具有殺傷
    力之改造手槍罪及同條例第十二條第四項之未經許可，出借子彈罪；被告於同一
    時、地，以一出借行為，同時出借改造手槍及子彈，觸犯構成要件不相同之罪名
    ，為想像競合犯，應從一重之未經許可，出借可發射子彈具有殺傷力之改造手槍
    罪處斷。爰審酌目前槍枝氾濫，被告出借槍枝及子彈之行為，易為不肖之徒利用
    為犯罪之工具，嚴重影響社會治安，實值非難，兼衡其犯罪之動機及所生危害等
    一切情狀，量如主文所示之刑，罰金部分並諭知易服勞役之折算標準，以資懲儆
    。又扣案之如附表所示改造手槍四枝，係屬違禁物，應依刑法第三十八條第一項
    第一款規定宣告沒收，至扣案之子彈十一顆，均已送驗試射，其中八顆因已射擊
    而不再具有殺傷力，另三顆無法擊發，亦認不具有殺傷力，爰均不另為沒收之諭
    知。至被告出借前開不具殺傷力之子彈三顆，公訴人雖亦認被告此部份行為亦成
    立未經許可，出借子彈罪嫌，惟該三顆子彈既不具殺傷力，則被告出借該三顆子
    彈之行為，即與未經許可，出借子彈罪之要件不符，惟被告此部份出借行為與前
    開論罪科刑之出借子彈行為係實質上一行為，故就被告此部份行為，不另為無罪
    之諭知，附此敘明。
三、末查，於八十六年十一月二十四日修正公布之槍砲彈藥刀械管制條例第十九條第
    一項固規定：「犯第七條、第八條、第十條、第十一條、第十二條第一項至第三
    項、第十三條第一項至第三項之罪，經判處有期徒刑者，應於刑之執行完畢或赦
    免後，令入勞動處所，強制工作，其期間為三年。」惟查該條文已於九十年十一
    月十四日修正刪除，依刑法第二條第二項保安處分應適用裁判時之法律之規定，
    自不得併為強制工作之宣告，附此說明。
據上論斷，應依刑事訴訟法第二百九十九條第一項前段，槍砲彈藥刀械管制條例第十
一條第二項、第十二條第二項，刑法第十一條前段、第五十五條、第四十二條第二項
、第三十八條第一項第一款，罰金罰鍰提高標準條例第二條，現行法規所定貨幣單位
折算新臺幣條例第二條，判決如主文。
本案經檢察官吳金棟到庭執行職務
中    華    民    國      九十一    年        三      月    二十九      日
                              臺灣新竹地方法院刑事第二庭
                                  審判長法  官   王銘勇
                                        法  官   黃美盈
                                        法  官   蔡欣怡
右正本證明與原本無異。
如不服本判決，應於判決送達後十日內向本院提出上訴狀( 應附繕本 )。
                                        書記官   沈藝珠
中    華    民    國      九十一    年        三      月    二十九      日
附錄本案論罪科刑法條全文：
槍砲彈藥刀械管制條例第十一條第二項
未經許可，轉讓、出租或出借前項所列槍砲者，處三年以上十年以下有期徒刑，併科
新臺幣七百萬元以下罰金。
槍砲彈藥刀械管制條例第十二條第二項
未經許可，轉讓、出租或出借子彈者，處六月以上五年以下有期徒刑，併科新台幣三
百萬元以下罰金。
附表：
  ┌──┬────────────┬──────────────────┐
  │編號│      槍枝管制編號      │           改造手槍之種類           │
  ├──┼────────────┼──────────────────┤
  │ 一 │  0000000000  │ 仿轉輪手槍製造之金屬玩具槍         │
  ├──┼────────────┼──────────────────┤
  │ 二 │  0000000000  │ 仿Ｐ‧ＢＥＲＥＴＴＡ廠半自動手槍製 │
  │    │                        │ 造之玩具槍                         │
  ├──┼────────────┼──────────────────┤
  │ 三 │  0000000000  │ 仿Ｐ‧ＢＥＲＥＴＴＡ廠半自動手槍製 │
  │    │ │ 造之玩具槍                         │
  ├──┼────────────┼──────────────────┤
  │ 四 │  0000000000  │ 仿ＳＭＩＴＨ＆ＷＥＳＳＯＮ廠轉輪手 │
  │    │                        │ 槍製造之金屬玩具槍                 │
  └──┴────────────┴──────────────────┘
